【裁判字號】    95,訴,499
【裁判日期】    950811
【裁判案由】    毒品危害防制條例
【裁判全文】
臺灣桃園地方法院刑事判決               95年度訴字第499號
公  訴  人  臺灣桃園地方法院檢察署檢察官
被      告  甲○○
                      弄8號
上列被告因違反毒品危害防制條例案件，經檢察官提起公訴（95
年度毒偵字第191 號）及移送併案審理（95年度毒偵字第2514號
），被告於本院準備程序進行中，就被訴事實及併案事實為有罪
之陳述，經本院告知簡式審判程序意旨，並聽取公訴人及被告之
意見後，本院合議庭裁定依簡式審判程序審理，本院判決如下：
    主  文
甲○○連續施用第一級毒品，累犯，處有期徒刑壹年。扣案第一
級毒品海洛因肆包（合計驗餘淨重貳點壹肆公克，合計空包裝重
零點玖肆公克）、含有第一級毒品海洛因成分之殘渣袋拾貳只均
沒收銷燬之。扣案小皮包壹只、瓢器壹支均沒收。
    事  實
一、甲○○前於民國（下同）90年間因犯贓物罪，經本院以89年
    易字第2434號判決判處有期徒刑4 月確定；復於90年間因犯
    竊盜罪，經本院以90年易字第1545號判決判處有期徒刑5 月
    確定；又於91年間因違反毒品危害防制條例案件，經本院以
    90年訴字第2172號判決判處應執行有期徒刑1 年4 月，另於
    92年間又犯搶奪罪，經本院以90年訴字第2079號判決判處有
    期徒刑7 月，上開二罪經本院裁定應執行1 年10月，再與前
    揭贓物罪、竊盜罪案件接續執行，於93年2 月19日假釋出監
    ，嗣經撤銷假釋，而於94年8月7日執行完畢。
二、甲○○前於91年因施用毒品案件，除經檢察官提起公訴，由
    本院以90年訴字第2172號判決判處應執行有期徒刑1 年4 月
    外，並經本院以89年毒聲字第6433號裁定令入戒治處所施以
    強制戒治，嗣經本院以91年毒聲字第740 號裁定停止戒治，
    所餘期間交付保護管束，迄於91年8 月1 日交付保管束期滿
    。詎甲○○猶未戒除毒癮，於上開強制戒治執行完畢後之5
    年內，另基於施用第一級毒品之概括犯意，自94年8 月10日
    起至95年4 月27日止，在桃園縣楊梅鎮○○里○ 鄰○○○路
    2 巷44弄8 號住處，連續施用第一級毒品海洛因多次。嗣於
    94年8 月10日凌晨2 時30分許，為警在桃園縣中壢市○○街
    24號「桂冠商務旅館」305 室內查獲；復於95年4 月27日晚
    間7 時30分許，為警在桃園縣楊梅鎮○○○路7 號前查獲，
    並扣得甲○○所有之第一級毒品海洛因4 包（合計驗餘淨重
    2.14 公 克，合計空包裝重0.94公克）、含有第一級毒品海
    洛因成分之殘渣袋12只，及甲○○所有供施用第一級毒品海
    洛因所用（非專供）之小皮包1只、瓢器1支。
三、案經桃園縣政府警察局楊梅分局報請臺灣桃園地方法院檢察
    署檢察官偵查起訴及移送併案審理。
    理  由
一、被告甲○○所犯係死刑、無期徒刑、最輕本刑為3 年以上有
    期徒刑以外之罪，被告於準備程序中就被訴事實為有罪之陳
    述，經法官告知簡式審判程序之旨，並聽取公訴人、被告之
    意見後，合議庭認為適宜，依刑事訴訟法第273 條之1 第1
    項規定，裁定由受命法院獨任進行簡式審判程序，先此敘明
    。
二、訊據被告甲○○對於上揭連續施用第一級毒品海洛因之犯行
    均坦承不諱。而被告於94年8 月10日上午5 時30分許及95年
    4 月27日晚間，2 次為警採集之尿液，經送驗結果，均呈現
    鴉片類陽性反應，有「被採尿人姓名編號對照表」2 紙、臺
    灣檢驗科技股份有限公司出具之「濫用藥物尿液檢驗報」1
    紙、臺灣尖端先進生技醫藥股份有限公司出具之「濫用藥物
    檢驗報告」1 紙（95年毒偵字第2514號卷第34、46頁，94年
    偵字第14964 號卷第22、74頁），且扣案白粉4 包、殘渣袋
    12只，經送鑑定結果，均驗出含有海洛因成分，此有法務調
    查局鑑定通知書、行政院衛生署管制藥品管理局鑑定書各1
    紙在卷可按（95年毒偵字第2514號卷第46、55頁）。此外，
    並有扣案小皮包1 只、瓢器1 支可資佐證，足認被告之自白
    與事實相符，堪信其確有施用第一級毒品海洛因之犯行。又
    被告前於91年因施用毒品案件，除經檢察官提起公訴，由本
    院以90年訴字第2172號判決判處應執行有期徒刑1 年4 月外
    ，並經本院以89年毒聲字第6433號裁定令入戒治處所施以強
    制戒治，嗣經本院以91年毒聲字第740 號裁定停止戒治，所
    餘期間交付保護管束，迄於91年8 月1 日交付保管束期滿等
    情，亦有刑案資料查註紀錄表及臺灣高等法院前案紀錄表各
    1 份在卷可稽。本件事證明確，被告上開犯行已經可以認定
    ，應依法論罪科刑。
三、按修正後刑法第2 條第1 項之規定：「行為後法律有變更者
    ，適用行為時之法律。但行為後之法律有利於行為人者，適
    用最有利於行為人之法律」，係規範行為後法律變更所生新
    舊法比較適用之準據法，於新法施行後，應適用新法第2條
    第1 項之規定，為「從舊從輕」之比較；比較時應就罪刑有
    關之共犯、未遂犯、想像競合犯、牽連犯、連續犯、結合犯
    ，以及累犯加重、自首減輕暨其他法定加減原因（如身分加
    減）與加減例等一切情形，綜其全部罪刑之結果而為比較（
    最高法院95年第8 次刑庭會議決議參照）。查被告行為後，
    連續犯、累犯之規定，均有修正：(一)連續犯部分：刑法第56
    條連續犯之規定業於94年2 月2 日修正公布刪除，並於95年
    7 月1 日施行，則被告之犯行，因行為後新法業已刪除連續
    犯之規定，此刪除雖非犯罪構成要件之變更，但顯已影響行
    為人刑罰之法律效果，自屬法律有變更。(二)累犯部分：刑法
    第47條累犯之規定於94年2 月2 日修正公布，並於95年7 月
    1 日施行，修正前刑法第47條規定：「受有期徒刑之執行完
    畢，或受無期徒刑或有期徒刑一部之執行而赦免後，5 年以
    內再犯有期徒刑以上之罪者，為累犯，加重本刑至二分之一
    。」。修正後刑法第47條第1 項規定：「受徒刑之執行完畢
    ，或一部之執行而赦免後，5 年以內故意再犯有期徒刑以上
    之罪者，為累犯，加重本刑至二分之一。」，自屬法律變更
    。(三)經綜合比較前述新、舊法結果，修正後規定並未較有利
    於行為人，則應依修正後刑法第2 條第1 項前段規定，適用
    行為時（即修正前）之法律。又沒收為從刑之一種，本件依
    修正後刑法第2 條第1 項之規定就主刑比較結果，應適用行
    為時之法律，已如前述，依從刑附屬於主刑之原則，自不得
    就新舊法予以割裂適用，應一律適用行為時（即修正前）之
    法律。
四、查海洛因為毒品危害防制條例第2 條第2 項第1 款所規定之
    第一級毒品。被告施用海洛因之行為，係犯毒品危害防制條
    例第10條第1 項之施用第一級毒品罪。其施用前後非法持有
    毒品海洛因之低度行為，應為施用毒品之高度行為所吸收，
    不另論罪。被告先後多次施用第一級毒品海洛因犯行犯行，
    均時間緊接，方法相同，觸犯構成要件相同之罪，顯係基於
    概括犯意為之，為連續犯，應依修正前刑法第56條之規定，
    以一罪論，並加重其刑。又被告自94年8 月11日起至95年4
    月27日止之連續施用第一級毒品海洛因部分，雖未據公訴人
    起訴，然該部分與前公訴人起訴之犯罪事實既具有連續犯之
    裁判上一罪關係，應為起訴效力所及，應併予審理。爰審酌
    被告前因施用毒品經強制戒治執行完畢釋放後，仍無法斷絕
    施用毒品惡習，顯見其意志力薄弱，自有使其與社會上毒品
    來源隔離，使其能深自反省，斷絕與毒品接觸之必要，及被
    告犯罪後對於施用毒品之犯行，已經坦承，態度良好等一切
    情狀，量處如主文所示之刑。被告施用毒品所持有之第一級
    毒品海洛因4 包（合計驗餘淨重2.14公克，合計空包裝重
    0.94公克，該包裝已無法與毒品海洛因析離）、含有第一級
    毒品海洛因成分之殘渣袋12只，均應依毒品危害防制條例第
    18條第1 項前段規定沒收銷燬之；扣案被告所有供施用第一
    級毒品海洛因所用（非專供）之小皮包1 只、瓢器1 支，均
    應依修正前刑法第38條第1 項第2 款宣告沒收。至於扣案之
    酒精燈、夾鍊袋等物，被告均否認與本案施用毒品海洛因有
    關，爰不宣告沒收，附此敘明。
據上論斷，應依刑事訴訟法第273 條之1 第1 項、第299 條第1
項前段，毒品危害防制條例第10條第1 項、第18條第1 項前段，
修正後刑法第2 條第1 項前段，修正前刑法第11條、第56條、第
47條、第38條第1 項第2 款，判決如主文。
本案經檢察官何嘉仁到庭執行職務。
中    華    民    國    95    年    8     月    11    日
                  刑事第七庭    法  官  劉為丕
上正本證明與原本無異。
如不服本判決，應於判決送達後10日內向本院提出上訴狀（應附
繕本），上訴於臺灣高等法院。
                                書記官  顏美惠
中    華    民    國    95    年    8     月    15    日
附錄本案論罪科刑法條：
毒品危害防制條例第10條
施用第一級毒品者，處 6 月以上 5 年以下有期徒刑。
施用第二級毒品者，處 3 年以下有期徒刑。


司法院資訊處製作；財團法人民間司法改革基金會備份。
